【裁判字號】    97,審訴,2286
【裁判日期】    971031
【裁判案由】    毒品危害防制條例
【裁判全文】
臺灣桃園地方法院刑事判決            97年度審訴字第2286號
公  訴  人  臺灣桃園地方法院檢察署檢察官
被      告  甲○○
指定辯護人  本院公設辯護人  陳瑞明
上列被告因違反毒品危害防制條例案件，經檢察官提起公訴（97
年度毒偵字第3172號），嗣被告於準備程序進行中為有罪之陳述
，經本院合議庭裁定由受命法官獨任進行簡式審判程序後，聲請
改依協商程序而為判決，本院判決如下：
    主  文
甲○○施用第一級毒品，累犯，處有期徒刑玖月，扣案之海洛因
包連同包裝袋只（合計淨重伍點玖玖公克，空包裝總重壹點
伍伍公克）、海洛因殘渣袋伍只均沒收銷燬，注射針筒貳支、削
尖吸管貳支均沒收；又施用第二級毒品，累犯，處有期徒刑柒月
，扣案之甲基安非他命壹包連同包裝袋壹只（毛重零點壹零伍
公克）沒收銷燬之。應執行有期徒刑壹年貳月，扣案之海洛因
包連同包裝袋只（合計淨重伍點玖玖公克，空包裝總重壹點伍
伍公克）、海洛因殘渣袋伍只、甲基安非他命壹包連同包裝袋壹
只（毛重零點壹零伍公克）均沒收銷燬，注射針筒貳支、削尖
吸管貳支均沒收。
    事實及理由
一、本件被告所犯係死刑、無期徒刑或最輕本刑為3 年以上有期
    徒刑以外之罪，其於準備程序中就被訴事實為有 罪之陳述，
    經本院告知簡式審判程序之旨，並聽取公訴人、被告及辯護
    人之意見後，爰依刑事訴訟法第273 條之1 第1 項規定合議
    裁定由受命法官獨任進行簡式審判程序。
二、被告甲○○前有違反藥事法、槍砲彈藥刀械管制條例、毒品
    危害防制條例等前科，其中於民國93年間，因違反毒品危害
    防制條例案件，經本院以93年度訴字第748 號判決判處有期
    徒刑8 月確定；另於同年間，因槍砲彈藥刀械管制條例案件
    ，經本院以93年度訴字第1071號判決判處有期徒刑1 年2 月
    確定，上開二罪經本院以94年度聲字第1085號裁定應執行有
    期徒刑1 年9 月確定。又於同年間，因違反毒品危害防制條
    例案件，經本院以94年度壢簡字第44號判決判處有期徒刑5
    月確定，並與前揭案件接續執行，於95年4 月28日縮短刑期
    假釋出監並付保護管束，至95年9 月22日保護管束期滿假釋
    未經撤銷，視為執行完畢（構成累犯）。
三、被告於88年間，因施用毒品案件，經臺灣高等法院裁定送觀
    察、勒戒後，認無繼續施用毒品之傾向，於88年8 月27日執
    行完畢釋放出所，並經臺灣高等法院以87年度上訴字第3527
    號判決免刑確定。又於92年間，因施用毒品案件，經本院以
    92年度毒聲字第345 號裁定送觀察、勒戒後，於93年4 月30
    日因法律修正報結出所，本次施用毒品犯行，並經本院以93
    年度訴字第748 號判決判處有期徒刑8 月確定。又五年內之
    96年間，因施用毒品案件，經本院以96年度審訴字第1079號
    判決判處應執行有期徒刑1 年確定。詎其仍不知悔改，明知
    海洛因、安非他命係毒品危害防制條例第2 條第2 項第1 款
    、第2 款所規定之第一、二級毒品，不得非法持有、施用，
    竟分別基於施用第一級毒品海洛因及第二級毒品安非他命之
    犯意，於97年6 月13日某時，在桃園縣平鎮市○○路某處，
    分別施用第一級毒品海洛因及第二級毒品安非他命各1 次。
    嗣於同日10時10分許，在桃園縣平鎮市○○路15巷6 號3 樓
    為警查獲，並扣得其所有第一級毒品海洛因3 包連同包裝袋
    3 只（合計淨重5.99公克，空包裝總重1.55公克）、第二級
    毒品甲基安非他命1 包連同包裝袋1 只（毛重0.3105公克）
    、海洛因殘渣袋5 個，及其所有供（但非專供）施用第一級
    毒品海洛因所用之注射針筒2 支、削尖吸管2 支，及與本案
    無關之透明結晶1 包連同包裝袋1 只（淨重1.67公克，空包
    裝重0.64公克）、蘇亞星所有之海洛因3 包等24項物品。案
    經新竹縣政府警察局移送臺灣桃園地方法院檢察署檢察官偵
    查起訴。
四、證據名稱：
  (一)被告於本院準備程序中之自白。
  (二)詮昕科技股份有限公司濫用藥物尿液檢驗報告暨新竹縣政府
    警察局被採尿人移送清冊、詮昕科技股份有限公司濫用藥物
    檢驗報告、法務部調查局濫用藥物實驗室97年7 月14日調科
    壹字第09723030510 號鑑定書各1 紙附卷可稽。
  (三)海洛因3 包連同包裝袋3 只（合計淨重5.99公克，空包裝總
    重1.55公克）、甲基安非他命1 包連同包裝袋1 只（毛重0.
    3105公克）、海洛因殘渣袋5 個、注射針筒2 支、削尖吸管
    2 支等扣案可資佐證。
五、本件經檢察官與被告於審判外達成協商之合意且被告已認罪
    ，其合意內容為：就其施用第一級毒品部分，被告願受科刑
    範圍為有期徒刑9 月，就其施用第二級毒品部分，被告願受
    科刑範圍為有期徒刑7 月，應執行有期徒刑1 年2 月。經查
    ，上開協商合意並無刑事訴訟法第455 條之4 第1 項所列情
    形之一，檢察官聲請改依協商程序而為判決，本院爰不經言
    詞辯論，於協商合意範圍內為協商判決，合予敘明。
六、扣案之海洛因3 包連同包裝袋3 只（合計淨重5.99公克，空
    包裝總重1.55公克）、甲基安非他命1 包連同包裝袋1 只（
    毛重0.3105公克），經分別送鑑定結果，分別含有海洛因、
    甲基安非他命成分，有詮昕科技股份有限公司濫用藥物檢驗
    報告、法務部調查局濫用藥物實驗室97年7 月14日調科壹字
    第09723030510 號鑑定書各1 紙在卷可稽，均應依毒品危害
    防制條例第18條第1 項前段規定，沒收銷燬之；包裹第一、
    二級毒品之包裝袋與前開毒品無從完全剝離，併依毒品危害
    防制條例第18條第1 項前段規定，沒收銷燬之。扣案之海洛
    因殘渣袋5 只，係用以包裹第一級毒品海洛因之包裝袋，而
    海洛因已經被告施打殆盡，且被告施打該物尿液中驗出嗎啡
    陽性反應，被告復自白施打海洛因，俱如前述，足見塑膠袋
    係殘留有毒品海洛因，均應依毒品危害防制條例第18條第1
    項前段規定，沒收銷燬之。又扣案之注射針筒2 支、削尖吸
    管2 支，係被告所有，供（但非專供）其施用第一級毒品所
    用之物，業據被告於警詢陳明在卷，均應依刑法第38條第1
    項第2 款沒收。至扣案之透明結晶1 包連同包裝袋1 只（淨
    重1.67公克，空包裝重0.64公克）與本案施用毒品無關，本
    院毋庸宣告沒收。扣案之海洛因3 包等24項物品，係同案遭
    查獲被告蘇亞星所有，業據證人蘇亞星警詢中證述在卷，宜
    由蘇亞星案件予以宣告沒收銷燬，
    本件毋庸宣告沒收，附此敘明。
七、應適用之法條：刑事訴訟法第273 條之1 第1 項、第455 條
    之4 第2 項、第455 條之8 ，毒品危害防制條例第10條第1
    項、第2 項、第18條第1 項前段，刑法第11條、第47條第1
    項、第51條第5 款、第38條第1 項第2 款。
八、本判決除有刑事訴訟法第455 條之4 第1 項第1 款、第2 款
    、第4 款、第6 款、第7 款所定情形之一，或違反同條第2
    項規定者外，不得上訴。
九、如不服本件判決，得自收受判決送達之日起10日內，向本院
    提出上訴書狀，上訴於第二審法院。
本案經檢察官潘怡華到庭執行職務。
中    華    民    國    97    年    10    月    31    日
                  刑事庭  法  官  徐  培  元
以上正本證明與原本無異。
                          書記官  楊  美  慧
中    華    民    國    97    年    11    月    4     日
附錄本件論罪科刑法條：
毒品危害防制條例第10條
施用第一級毒品者，處六月以上五年以下有期徒刑。
施用第二級毒品者，處三年以下有期徒刑。


司法院資訊處製作；財團法人民間司法改革基金會備份。
